臺灣高等法院高雄分院刑事判決　　　　　九十三年度交上易字第四八號
　　上　訴　人
　　即　被　告　乙○○
右上訴人因過失傷害案件，不服臺灣高雄地方法院九十二年度交易字第三四八號中華
民國九十三年五月二十四日第一審判決（起訴案號：臺灣高雄地方法院檢察署九十二
年度調偵字第一九０號），提起上訴，本院判決如左：
      主      文
上訴駁回。
乙○○緩刑貳年。
      事實及理由
一、本案經本院審理結果，認原審依過失傷害罪科處被告乙○○拘役肆拾日，並諭知
    易科罰金之折算標準，認事用法及量刑均無不當，應予維持，並引用原審判決書
    記載之事實、證據及理由（如附件）。
二、被告乙○○上訴意旨以：伊當時係開車欲左轉彎進入永裕街回伊家，有打方向燈
    ，係告訴人甲○○騎機車前座載其子，由伊車後越過雙黃線超車，致撞及伊小客
    車左前輪及後視鏡，伊並無過失，本件肇事之過失全在甲○○，伊不應負過失傷
    害罪責云云。
三、經查原判決認定被告乙○○就本件車禍之過失，係其駕駛小客車行經高雄市○○
    街與永裕街無號誌之交岔路欲左轉彎，應注意距交岔路三十公尺前顯示方向燈或
    打手勢，竟疏未為之即貿然左轉，雖就被告究有無顯示方向燈或打手勢乙節，被
    告及告訴人二人各執一詞然告訴人自警訊以迄原審審理中之指陳均屬一致，反觀
    被告李永發所供則前後歧異，原審因而認應以告訴人之指訴被告未顯示方向燈或
    打手勢為可信。而按汽車行駛至交岔路口，左轉彎時，應距交岔路口三十公尺前
    顯示方向燈或手勢，行至交岔路口中心處左轉，並不得占用來車道搶先左轉，道
    路交通安全規則第一百零二條第一項第四款定有明文；被告違反上開規定，不此
    之為而肇車禍，其有過失，自甚明灼，被告上訴仍以前情置辯，殊不足採，其上
    訴非有理由，應予駁回。
四、被告乙○○係高雄市立復華中學老師，並無前科，此情業據被告及告訴人供陳一
    致，並有台灣高等法院被告前案紀錄在卷足憑，本件車禍之發生，被告之過失輕
    微，告訴人亦與有過失，且過失情節較重，本院審理時被告已與告訴人和解，賠
    償損害新台幣二萬五千元，已當庭給付，有和解筆錄在卷足稽，告訴人亦表示願
    意宥恕被告，而不願追究。本院認經此偵審過程之教訓，已足資警惕，諒無再犯
    之虞，認所宣告之刑以暫不執行為適當，為啟其其自新，爰併予諭知緩刑貳年。
據上論斷，應依刑事訴訟法第三百六十八條、第三百七十三條、刑法第七十四條第一
款，判決如主文。
本案經檢察官朱文彬到庭執行職務。
中    華    民    國     九十三     年       八       月       三       日
                              臺灣高等法院高雄分院刑事第四庭
                                  審判長法官  蕭權閔
                                        法官  李嘉興
                                        法官  陳吉雄
右正本證明與原本無異。
不得上訴。
                                      書記官  黎  珍
中    華    民    國     九十三     年       八       月      四        日
                                                                        Ｆ
